# 本公司应收A公司 2000 万，本公司母公司自愿替A公司偿还了该款项，请问这算关联交易吗？

提问人：mrlf 时间：2012-02-21 21:21:08
本公司应收A公司 2000 万（A公司非关联方）， 本公司母公司自愿替A公司偿还了该款项， 请问这算关联交易吗？

回答人：chenyiwei
要搞清楚两个问题： 1 、A公司有无偿还能力？即，假设母公司不代偿该笔款项，本公司需对该笔款项提取多少坏帐准备？如果按照正常情况，本公司预计将会就该笔应收款项发生较大的损失，而现在母公司通过代偿的方式为本公司承担了该项损失，则这应该认定为母公司与本公司之间的一项关联交易，即母公司以承担本公司的损失和费用的方式向本公司追加资本性投入。（这一条反映的是母公司和本公司之间的关系） 2 、母公司在代偿债务之后，是否保留了向A公司的追索权？尽管主帖中提到“A公司非关联方”，但如果母公司放弃对A公司的追索权，则可能表明两者之间存在隐蔽的关联方关系，对此需进一步核实。（这一条反映的是母公司与A公司之间的关系，但如果母公司和A公司确属关联方关系，则本企业与A公司也是关联方）

提问人：xufy123 时间：2012-02-24 14:35:03
如果A公司非本公司关联方，但是和本公司的母公司存在关联方关系，那么本公司母公司自愿为A公司偿付 500 万，无追索权，关联方交易比较靠谱； 如果A公司与本公司的母公司非关联方交易，本公司未能收回A公司的 500 万元款项，将对本公司的经营造成重大影响，那么此时本公司的母公司自愿偿还的500W，可以理解为母公司对本公司的利益输送，也可以理解为母公司为本公司注入资金，承担损失。

回答人：chenyiwei
“A公司非本公司关联方，但是和本公司的母公司存在关联方关系”是不可能的。A如果和本公司的母公司是关联方，则A与本公司也是关联方。